【裁判字號】    98,訴,406
【裁判日期】    980430
【裁判案由】    毒品危害防制條例
【裁判全文】
臺灣基隆地方法院刑事判決               98年度訴字第406號
公  訴  人  臺灣基隆地方法院檢察署檢察官
被      告  乙○○
                    （另案於臺灣基隆監獄執行中）
上列被告因違反毒品危害防制條例案件，經檢察官提起公訴（98
年度偵字第1095號、98年度毒偵字第620號），被告就被訴事實
為有罪之陳述，經本院合議庭裁定由受命法官獨任以簡式審判程
序審理，判決如下：
    主  文
乙○○施用第二級毒品，累犯，處有期徒刑月；又施用第一級
毒品，累犯，處有期徒刑柒月，扣案摻有第一級毒品海洛因之香
煙壹支沒收銷燬之；應執行有期徒刑玖月，扣案摻有第一級毒品
海洛因之香煙壹支沒收銷燬之。
    事  實
一、乙○○前因施用第二級毒品案件，先後2次經觀察、勒戒後
    ，均認無繼續施用毒品之傾向，分別於民國89年4月26日、
    同年7月13日執行完畢釋放，由臺灣基隆地方法院檢察署檢
    察官各於89年4月25日以89年度毒偵字第1091號、於89年7月
    10日以89年度毒偵字第1223號為不起訴處分確定。又因施用
    第二級毒品案件，經先送強制戒治，於91年6月18日戒治期
    滿執行完畢，而刑案部分，經本院以89年度基簡字第1006號
    判決判處有期徒刑5月確定（另因偽造文書案件，經本院以
    90年度訴字第213號判決判處有期徒刑10月，與上開有期徒
    刑5月，經本院90年度聲字第988號裁定應執行有期徒刑1年1
    月）。再因施用第二級毒品案件，經本院以90年度易字第62
    1號判決判處有期徒刑5月（與上開有期徒刑1年1月接續執行
    ，於92年7月11日假釋，於92年10月1日假釋期滿，未經撤銷
    假釋其未執行之刑以已執行論而執行完畢，不成立累犯）。
    後因施用第二級毒品案件，經臺灣高等法院以93年度上易字
    第1090號判決判處有期徒刑10月確定；又因施用第一級毒品
    案件，經本院以93年度訴字第135號判決判處有期徒刑10月
    ；另因妨害公務案件，經本院以93年度訴字第334號判決判
    處有期徒刑1年6月，因過失傷害案件，經本院以93年度基交
    簡字第413號判決判處有期徒刑5月，因竊盜案件，經本院以
    94度訴字第38號判決判處有期徒刑8月；上開各罪，經本院
    以94年度聲字第554號裁定應執行有期徒刑4年1月，嗣經減
    刑，經本院以96年度聲減字第229號裁定減為應執行有期徒
    刑2年，於96年7月16日因減刑執行完畢出監（成立累犯）。
    復因施用第二級毒品、持有第一級毒品等案件，經本院以97
    年度基簡字第381號判決判處有期徒刑3月、拘役30日，有期
    徒刑部分於97年11月2日執行完畢（成立累犯）。又因施用
    第一、二級毒品案件，經臺灣高等法院以97年度上訴定笫40
    22號判決判處應執行有期徒刑1年，乙○○提起上訴，經最
    高法院以97年度台上字第6033號判決駁回上訴；另因施用第
    一、二級毒品案件，經臺灣高等法院以97年度上訴字第4296
    號判決判處應執行有期徒刑1年6月，乙○○提起上訴，經最
    高法院以97年度台上字第6026號判決駁回上訴；再因施用第
    一、二級毒品案件，經臺灣高等法院以97年度上訴定笫4054
    號判決判處應執行有期徒刑8月，乙○○提起上訴，經最高
    法院以97年度台上字第6034號判決駁回上訴；復因施用第一
    、二級毒品案件，經臺灣高等法院以97年度上訴字第4681號
    判決判處應執行有期徒刑1年6月，乙○○提起上訴，經最高
    法院以98年度台上字第553號判決駁回上訴（後4件現執行中
    ）。竟不知悔改，猶分別基於施用第二級毒品安非他命及甲
    基安非他命、施用第一級毒品海洛因之犯意，於98年2月27
    日上午9時許，在基隆市○○區○○路129號2樓住處，以鋁
    箔紙燒烤用吸管吸食之方式，施用第二級毒品安非他命及甲
    基安非他命1次（起訴書記載為於於98年2月27日下午2時31
    分許為警採尿回溯96小時內某時，在不詳地點，施用安非他
    命，業據蒞庭檢察官更正），之後在基隆市○○路廟口旁某
    處，以將第一級毒品海洛因摻香煙之方式施用第一級毒品海
    洛因1次。嗣為警持搜索票於98年2月27日中午12時50分許，
    在基隆市○○區○○路139巷2號3樓搜索查獲，並扣得其所
    有摻有第一級毒品海洛因之香煙1支。
二、案經基隆市警察局第二分局報告臺灣基隆地方法院檢察署檢
    察官偵查後起訴。
    理  由
壹、程序事項
    本案被告乙○○所犯者非為死刑、無期徒刑、最輕本刑為3
    年以上有期徒刑之罪或高等法院管轄之第一審案件，其於準
    備程序進行中，先就被訴事實為有罪之陳述，經告知其簡式
    審判程序之旨，並聽取公訴人、被告之意見後，本院業已依
    刑事訴訟法第273條之1第1項規定，裁定由受命法官獨任以
    簡式審判程序進行本案之審理。
貳、實體事項
一、上揭事實業據被告乙○○於本院準備程序及審理時自白，而
    被告為警查獲後於98年2月27日下午2時31分許採集尿液檢體
    ，送臺灣尖端先進生技醫藥股份有限公司以酵素免疫分析法
    為初步檢驗，以氣相層析質譜儀為確認檢驗之結果，呈嗎啡
    （海洛因代謝後尿液檢出成份）陽性反應（嗎啡檢出濃度14
    46ng／ml），呈安非他命陽性反應（檢出安非他命濃度2840
    ng／ml、甲基安非他命濃度31340ng／ml），有該公司98年3
    月6日濫用藥物檢驗報告、基隆市警察局第二分局偵辦毒品
    案件尿液檢體對照表附卷可稽，並有摻有第一級毒品海洛因
    之香煙1支扣案為證，扣案之香煙1支經警依臺灣尖端先進生
    技醫藥製造之煙毒品檢驗包試劑初步檢驗結果，呈嗎啡、海
    洛因反應，有基隆市警察局第二分局八斗子所查獲涉嫌毒品
    危害防制條例毒品初步鑑驗報告單在卷可考，復有查獲及檢
    驗照片3張附卷可憑，足見被告於本院準備程序、審理時之
    任意性自白，核與事實相符，堪可採信。再查，被告曾因施
    用第二級毒品案件，先後2次經觀察、勒戒後，均認無繼續
    施用毒品之傾向，分別於89年4月26日、同年7月13日執行完
    畢釋放，由臺灣基隆地方法院檢察署檢察官各於89年4月25
    日以89年度毒偵字第1091號、於89年7月10日以89年度毒偵
    字第1223號為不起訴處分確定；又因施用第二級毒品案件，
    經先送強制戒治，於91年6月18日戒治期滿執行完畢，而刑
    案部分，經本院以89年度基簡字第1006號判決判處有期徒刑
    5月確定（另因偽造文書案件，經本院以90年度訴字第213
    號判決判處有期徒刑10月，與上開有期徒刑5月，經本院90
    年度聲字第988號裁定應執行有期徒刑1年1月）；再因施用
    第二級毒品案件，經本院以90年度易字第621號判決判處有
    期徒刑5月；後因施用第二級毒品案件，經臺灣高等法院以
    93年度上易字第1090號判決判處有期徒刑10月確定；又因施
    用第一級毒品案件，經本院以93年度訴字第135號判決判處
    有期徒刑10月（另因妨害公務案件，經本院以93年度訴字第
    334號判決判處有期徒刑1年6月，因過失傷害案件，經本院
    以93年度基交簡字第413號判決判處有期徒刑5月，因竊盜案
    件，經本院以94度訴字第38號判決判處有期徒刑8月；上開5
    罪，經本院以94年度聲字第55 4號裁定應執行有期徒刑4年1
    月，嗣經減刑，經本院以96年度聲減字第229號裁定減為應
    執行有期徒刑2年）；復因施用第二級毒品、持有第一級毒
    品等案件，經本院以97年度基簡字第381號判決判處有期徒
    刑3月、拘役30日；又因施用第一、二級毒品案件，經臺灣
    高等法院以97年度上訴定笫4022號判決判處應執行有期徒刑
    1年，被告提起上訴，經最高法院以97年度台上字第6033號
    判決駁回上訴；另因施用第一、二級毒品案件，經臺灣高等
    法院以97年度上訴字第4296號判決判處應執行有期徒刑1年6
    月，被告提起上訴，經最高法院以97年度台上字第6026號判
    決駁回上訴；再因施用第一、二級毒品案件，經臺灣高等法
    院以97年度上訴定笫4054號判決判處應執行有期徒刑8月，
    被告提起上訴，經最高法院以97年度台上字第6034號判決駁
    回上訴；復因施用第一、二級毒品案件，經臺灣高等法院以
    97年度上訴字第4681號判決判處應執行有期徒刑1年6月，被
    告提起上訴，經最高法院以98年度台上字第553號判決駁回
    上訴等情；此有卷附不起訴處分書、臺灣基隆地方法院檢察
    署刑案資料查註紀錄表、臺灣高等法院被告前案紀錄表可按
    ，從而，本案事證明確，被告於第1次觀察、勒戒執行完畢
    釋放後5年內，再犯施用毒品罪，經再次觀察、勒戒執行完
    畢釋放後，多次犯施用毒品罪，經依法強制戒治、追訴，已
    如上述，再犯本件施用第二級毒品、施用第一級毒品之犯行
    ，至堪認定，應依法論科。
二、論罪科刑：
  (一)按安非他命及甲基安非他命、海洛因分別係毒品危害防制條
    例第2條第2項第1、2款所定之第一級毒品、第二級毒品，被
    告予以施用，核其所為，係犯毒品危害防制條例第10條第2
    項之施用第二級毒品罪、同條第1項之施用第一級毒品罪。
    其持有第二級毒品安非他命及甲基安非他命、第一級毒品海
    洛因係供施用，其持有第二級毒品、第一級毒品之低度行為
    為施用第二級毒品、施用第一級毒品之高度行為所吸收，不
    另論罪。被告所犯上開2罪，犯意各別，行為互異，應予分
    論併罰。
  (二)被告曾因施用第二級毒品案件，經臺灣高等法院以93年度上
    易字第1090號判決判處有期徒刑10月確定；又因施用第一級
    毒品案件，經本院以93年度訴字第135號判決判處有期徒刑1
    0月；另因妨害公務案件，經本院以93年度訴字第334號判決
    判處有期徒刑1年6月，因過失傷害案件，經本院以93年度基
    交簡字第413號判決判處有期徒刑5月，因竊盜案件，經本院
    以94度訴字第38號判決判處有期徒刑8月；上開各罪，經本
    院以94年度聲字第554號裁定應執行有期徒刑4年1月，嗣經
    減刑，經本院以96年度聲減字第229號裁定減為應執行有期
    徒刑2年，於96年7月16日因減刑執行完畢出監；復因施用第
    二級毒品、持有第一級毒品等案件，經本院以97年度基簡字
    第381號判決判處有期徒刑3月、拘役30日，有期徒刑部分於
    97年11月2日執行完畢之情形，此有臺灣高等法院被告前案
    紀錄表、臺灣基隆地方法院檢察署刑案資料查註紀錄表在卷
    可稽，其於有期徒刑執行完畢後5年以內，故意再犯本件有
    期徒刑以上之罪，為累犯，應依刑法第47條第1項規定，加
    重其刑。
  (三)爰審酌被告前因施用毒品經觀察、勒戒、強制戒治、科刑後
    ，猶不知戒除毒品惡習，復再施用第一級毒品、第二級毒品
    ，並審酌其所犯施用毒品之犯罪係戕害自身健康之行為，於
    他人尚不致造成損害及其施用之次數、被告事後坦承犯行之
    態度等一切情狀，量處如主文所示之刑，並定其應執行之刑
    。
  (四)扣案摻有第一級毒品海洛因之香煙1支（蓋無論以何種方式
    分離香煙與其內裝之毒品，香煙內均會有極微量毒品殘留，
    故上述香煙應整體視為查獲毒品之一部分，一併依前揭規定
    宣告沒收銷燬之，最高法院95年度臺上字第3739號、第7354
    號判決足資參照），為查獲之毒品，不問屬於犯人與否，應
    依毒品危害防制條例第18條第1項前段宣告沒收銷燬之。
三、應適用之法條：
    刑事訴訟法第273條之1第1項、第284條之1、第299條第1項
    前段，毒品危害防制條例第10條第1項、第2項、第23條第2
    項、第18條第1項前段，刑法第11條、第47條第1項、第51條
    第5款，判決如主文。
本案經檢察官甲○○到庭執行職務
中    華    民    國    98    年    4     月    30    日
                  刑事第三庭法  官  鄭景文
以上正本證明與原本無異。
如不服本判決應於收受本判決後10日內向本院提出上訴書狀，其
未敘述上訴理由者，並得於提起上訴後10日內向本院補提理由書
狀（均須按他造當事人之人數附繕本）「切勿逕送上級法院」。
中    華    民    國    98    年    4     月    30    日
                             書記官  李繼業
附錄論罪法條：
毒品危害防制條例第10條：
    施用第一級毒品者，處6月以上5年以下有期徒刑。
    施用第二級毒品者，處3年以下有期徒刑。


司法院資訊處製作；財團法人民間司法改革基金會備份。
